【裁判字號】    94,訴,2408
【裁判日期】    950421
【裁判案由】    商標異議
【裁判全文】
臺北高等行政法院裁定
                                     94年度訴字第02408號
原      告  日商‧三麗鷗股份有限公司
代  表  人  仲村隆藏
訴訟代理人  林志剛律師
            楊憲祖律師
            黃闡億律師
被      告  經濟部
代  表  人  甲○○（部長）
參  加  人  松古柏企業有限公司
代  表  人  乙○○（董事）
上列原告與被告間因商標異議事件，應命參加人獨立參加訴訟，
本院裁定如下：
    主  文
松古柏企業有限公司應獨立參加本件被告之訴訟。
    理  由
一、按行政法院認為撤銷訴訟之結果，第三人之權利或法律上利
    益將受損害者，得依職權命其獨立參加訴訟，行政訴訟法第
    42條第1項定有明文。
二、參加人於民國（下同）90年4 月23日以「松古柏企業有限公
    司標章（四）」商標，申請作為其註冊第0000000 號「松古
    柏企業有限公司標章（五）」商標之聯合商標，指定使用於
    當時商標法施行細則第49條所定商品及服務分類表第19類之
    地磚，壁磚，瓷磚，紅磚，花格磚，水泥磚，隔熱磚，隔音
    磚，耐火磚，玻璃瓷磚，混凝土磚，磨石地磚，水泥地磚，
    耐熱性陶磁磚塊，馬賽克瓷磚等商品，向原處分機關經濟部
    智慧財產局申請註冊，經該局審查，准列為審定第0000000
    號聯合商標。嗣原告以該審定聯合商標有違修正前商標法第
    37 條 第5 、7 、12及14款之規定，對之提起異議。原處分
    機關審查期間，適逢現行商標法於92年11月28日修正施行，
    原處分機關乃依現行商標法第86條第2 項及89條第1 項之規
    定，將系爭審定聯合商標視為獨立之商標逕予註冊。又依現
    行商標法第90條規定：本法中華民國92年4 月29日修正施行
    前，已提出異議，尚未異議審定之案件，以本法修正施行前
    及本法修正施行後之規定均為違法事由為限，始撤銷其註冊
    ；其程序依修正後之規定辦理；本件原異議理由主張之條款
    業經修正為現行商標法第23條第1 項第10款、第12款、第13
    款及第14款。案經原處分機關審查，核認該商標有違修正前
    商標法第37條第7 款及現行商標法第23條第1 項第12款規定
    ，於93年9 月30日以中台異字第911546號商標異議審定書為
    「第0000000 號『松古柏企業有限公司標章（四）』商標（
    原聯合商標）之註冊應予撤銷」之處分。參加人不服，提起
    訴願，被告經濟部以94年5 月31日經訴字第09406128600 號
    訴願決定將原處分撤銷，由原處分機關另為適法之處分。
    原告不服該訴願決定，遂提起行政訴訟。本院認有使該參加
    人獨立參加訴訟之必要，爰依首揭法條規定，裁定如主文。
中    華    民    國    95    年     4    月   21     日
                      第二庭審判長法  官  徐瑞晃
                                  法  官  蕭惠芳
                                  法  官  李得灶
上為正本係照原本作成。
不得聲明不服。
中    華    民    國    95    年     4    月   24     日
                                  書記官  陳清容


司法院資訊處製作；財團法人民間司法改革基金會備份。
